【裁判字號】    89,交上易,20
【裁判日期】    890731
【裁判案由】    過失致死等
【裁判全文】
臺灣高等法院花蓮分院刑事判決            八十九年度交上易字第二號
    上  訴  人  臺灣臺東地方法院檢察署檢察官
    被      告  甲○○
右列上訴人因被告公共危險案件，不服臺灣臺東地方法院八十九年度交易字第八號中
華民國八十九年三月三十一日第一審判決( 起訴案號：臺灣臺東地方法院檢察署八十
八年度偵字第三０九八號 )，提起上訴，本院判決如左：
    主  文
原判決關於公共危險部分撤銷。
甲○○服用酒類，不能安全駕駛動力交通工具而駕駛，處罰金萬元，如易服勞役以
佰元折算壹日。
    事  實
甲○○於民國（下同）八十八年九月二十五日中午在臺東縣達仁鄉新化村參加其堂妹
劉曉芳之喜宴，服用一瓶維士比，加一罐啤酒，已不能安全駕駛汽車，竟於當日下午
三時十分許，駕駛車號ＦＦ－五一二三自用小客車，沿臺東縣達仁鄉○○○○道路由
北往南方向行駛，途經該路段新化派出所以南一千五百公尺處時，本應注意汽車駕駛
人飲酒後，其吐氣所含酒精成份超過每公升０．二五毫克以上者，不得駕車，竟酒後
駕車（肇事後八小時測試仍為０．一五毫克），並於未劃標線之該路段閃避前方路障
偏左行駛後，未即復靠右行駛，適有同一時地由蕭春明所駕駛車號ＰＲＷ－六三二重
型機車由對向車道駛來，甲○○見狀欲煞避已不及，兩車相撞，致蕭春明人車倒地，
顱內出血經送醫後不治死亡（過失致死部分已判處罪刑確定在案）。案經蕭春明之配
偶乙○○訴請臺灣臺東地方法院檢察署檢察官偵查起訴。
    理  由
一訊之被告甲○○坦承於前揭時地酒後駕車肇事之事實，而被告於肇事後八小時（即
  當天晚上廿三時十四分）經酒精測試結果，其吐氣所含酒精成份仍有０．一五毫克
  ，有測試報告在卷可稽，以上開測試結果研判，其肇事時，已超過０．二五毫克，
  臺灣省花東區車輛行車事故鑑定委員會亦認定被告酒精濃度過量，駕駛小客車偏左
  行駛肇事，有上開鑑定意見書在卷可資參酌（見相驗卷），足見被告已不能安全駕
  駛小客車，事證明確，被告犯行足以認定。
二核被告所為係犯刑法第一百八十五條之三之罪。原審以被告酒精濃度測試結果僅有
  ０．一五毫克，而諭知無罪之判決，固非無見。惟查被告酒精濃度過量，其駕駛小
  客車偏左行駛而肇事，致人死亡，足見其已不能安全駕駛汽車，檢察官上訴意旨執
  此指摘原判決關於公共危險部分不當，為有理由，自應將原判決關於上開部分撤銷
  改判。爰審酌被告不顧交通安全及他人生命之尊重，任意酒後駕車肇事，致人死亡
  等一切情狀，量處罰金三萬元同時諭知易服勞役之折算標準，以示懲儆。
據上論斷，應依刑事訴訟法第三百六十九條第一項前段、第三百六十四條、第二百九
十九條第一項前段，刑法第一百八十五條之三、第四十二條第二項，罰金罰鍰提高標
準條例第一條、第二條，判決如主文。
本案經檢察官翟光軍到庭執行職務。
中      華      民      國八十九      年     七     月   三十一   日
                                    審判長法官  吳  鴻  章
                                          法官  黃  永  祥
                                          法官  莊  謙  崇
右正本證明與原本無異。
本件不得上訴。
                                        書記官  劉  夢  蕾
中      華      民      國      八十九      年     八     月    三      日


司法院資訊處製作；財團法人民間司法改革基金會備份。
